# 请教陈老师，关于股份支付属于在经常性损益还是非经常性损益

提问人：CAI_ 創林 时间：2015-04-16 20:42:23
陈老师，你好，请教一个问题，公司授予职工股票期权，因业绩问题，本年度因不能满足行权条件而大额冲回，此时，冲回的是否要在非经常性损益中考虑？

回答人：chenyiwei
我理解不满足可行权条件中的服务期限条件和非市场业绩条件，导致以前年度确认的股份支付费用在本年度被冲回时，冲回数不应作为非经常性损益。

提问人：CAI_ 創林 时间：2015-04-17 10:48:01
谢谢陈老师，我的理解上市公司确认股份支付不需要做非经，但是对于大额冲回的情况，特别是对于业绩属于过山车的分销行业，做非经处理是否有些理论支持？悉心求教！

回答人：chenyiwei
这种情况就需要根据对本年度财务报表的影响程度等因素，判断该冲回金额对本年度财务报表整体而言的重要性，并结合冲回的发生频率因素予以综合分析和考虑。不排除被确定为非经的可能性。